臺灣彰化地方法院刑事判決　　　　　　　　　　　　九十三年度交簡上字第三五號
　　公　訴　人　臺灣彰化地方法院檢察署檢察官
　　上　訴　人
　　即　被　告　乙○○
右列上訴人因公共危險案件，不服本院九十三年度彰交簡字第四一０號中華民國九十
三年十月二十二日第一審判決（檢察官聲請簡易判決處刑案號：九十三年度偵字第五
八四九號），本院管轄第二審合議庭判決如左︰
    主  文
上訴駁回。
    事實及理由
一、本案經本院審理結果，認第一審判決認事用法及量刑均無不當，應予維持，並引
    用第一審判決書記載之事實、證據及理由（如附件）。
二、上訴人即被告上訴意旨略以：被告本非故意肇事，僅因一時害怕，所以才先離開
    ，伊並沒有要逃逸的意思，且犯罪所生損害亦屬輕微，犯後態度良好，實無何惡
    性，本案發生後，被告深具悔意，積極與告訴人達成和解，告訴人亦表明其不願
    追究被告刑責，請鈞院鑑於被告已達成和解事，且素行良好，並無前科諸情，參
    酌刑法第五十七條法院量刑事由及本案情形符合刑法第七十四條緩刑宣告之法院
    要件，撤銷原判決，予以從輕量刑，並諭知緩刑之宣告云云。
三、按八十八年四月二十一日增訂之刑法第一百八十五條之四肇事致人死傷逃逸罪，
    以處罰肇事後故意逃逸之駕駛人為目的，俾促使駕駛人於肇事後能對被害人即時
    救護，以減少死傷，是該罪之成立，祇以行為人有駕駛動力交通工具肇事，致人
    死傷而逃逸之事實為已足，至行為人之肇事有否過失，則非所問（最高法院九十
    年度臺上字第二一九一號判決、九十年度臺上字第二六九八號判決參照）。經查
    ，原審認定之事實、其所憑之證據及其認定之理由，業據原審引用聲請簡易判決
    處刑書記載明確，又上訴人即被告於本院第二審雖矢口否認駕駛動力交通工具致
    人受傷而逃逸之事實，辯稱：伊係因一時害怕，所以才先離開，伊並沒有要逃逸
    的意思云云。惟右揭事實業據證人即告訴人甲○○證訴甚詳，而被告亦坦承其並
    未下車查看，即開車駛離等情，且觀諸上開現場照片可知被告及告訴人所駕駛之
    車輛均受損嚴重，又現場復遺留被告所駕車輛之部分殘骸，足徵當時雙方車輛撞
    擊力相當猛烈，被告當可知其已肇事並造成他人受傷，其竟未下車查看，復駕車
    加速駛離現場，足認被告確有肇事逃逸之故意，此外復有道路交通事故調查報告
    表（一）（二）、道路交通事故現場圖、診斷證明書、彰化縣警察局疑似道路交
    通事故肇事逃逸追查表、公務電話登記簿各一份及照片十八幀在卷可稽，堪認被
    告所辯顯係事後卸責之詞，不足採信，本件被告肇事逃逸犯行事證已臻明確，洵
    堪認定。原審參酌被告於偵查中已與告訴人甲○○達成和解，告訴人並表明願原
    諒被告及被告之犯罪情節，判處有期徒刑六月，並諭知如易科罰金以佰元折算
    壹日，核無違誤或不當，被告之上訴，為無理由，應予駁回。又被告前於八十九
    年間因服用酒類不能安全駕駛動力交通工具而駕駛罪，經本院判處罰金一萬元，
    緩刑二年，緩刑期滿未經撤銷，其刑之宣告失其效力，惟被告於車禍肇事後，枉
    顧他人生命安全，不僅未能積極報警處理並將被害人送醫急救，反而趁隙駕車加
    速逃逸，幸因告訴人記下被告之車號，始得查獲本案，且本院認所宣告之刑並無
    以暫不執行為適當之情形，無從為宣告緩刑，附此敘明。
據上論斷，應依刑事訴訟法第四百五十五條之一第一項、第三項、第三百七十三條、
第三百六十八條，判決如主文。
本件經檢察官賴志盛到庭執行職務。
中      華      民      國    九十三    年     十二     月    三十一    日
                                臺灣彰化地方法院刑事第二庭
                                    審判長法官  石  馨  文
                                    法      官  王  義  閔
                                    法      官  郭  麗  萍
右正本證明與原本無異。
本件不得上訴。
                                    法院書記官  梁  高  賓
中      華      民      國    九十四    年       一     月      三      日
